【裁判字號】    99,交上易,29
【裁判日期】    991018
【裁判案由】    過失致重傷害
【裁判全文】
臺灣高等法院花蓮分院刑事判決        99年度交上易字第29號
上  訴  人  臺灣花蓮地方法院檢察署檢察官
被      告  甲○○
上列上訴人因被告過失致重傷害案件，不服臺灣花蓮地方法院99
年度交易字第82號中華民國99年8月31日第一審判決（起訴案號
：臺灣花蓮地方法院檢察署99年度偵字第1733號），提起上訴，
本院判決如下：
    主  文
上訴駁回。
    理  由
一、依刑事訴訟法第350條、第361條、第362條、第367條規定，
    不服地方法院之第一審判決而上訴者，須提出上訴書狀，並
    應敘述具體理由，為上訴必備之程式；其所提出之上訴書狀
    並未敘述上訴理由，或僅曾以言詞陳述上訴理由者，均應於
    上訴期間屆滿後20日內補提理由書於第一審法院。第一審法
    院經形式審查，認逾期未補提上訴理由者，應定期間先命補
    正；逾期未補正者，為上訴不合法律上之程式，應以裁定駁
    回。倘已提出上訴理由，但所提非屬具體理由者，則由第二
    審法院以上訴不合法律上之程式，判決駁回。而所謂具體理
    由，必係依據卷內既有訴訟資料或提出新事證，指摘或表明
    第一審判決有何採證認事、用法或量刑等足以影響判決本旨
    之不當或違法，而構成應予撤銷之具體事由，始克當之（例
    如：依憑證據法則具體指出所採證據何以不具證據能力，或
    依憑卷證資料，明確指出所為證據證明力之判斷如何違背經
    驗、論理法則）；倘僅泛言原判決認定事實錯誤、違背法令
    、量刑失之過重或輕縱，而未依上揭意旨指出具體事由，或
    形式上雖已指出具體事由，然該事由縱使屬實，亦不足以認
    為原判決有何不當或違法者（例如：對不具有調查必要性之
    證據，法院未依聲請調查亦未說明理由，或援用證據不當，
    但除去該證據仍應為同一事實之認定），皆難謂係具體理由
    ，俾與第二審上訴制度在請求第二審法院撤銷、變更第一審
    不當或違法之判決，以實現個案救濟之立法目的相契合，並
    節制濫行上訴（最高法院著有97年度台上字第892號判決可
    參）。
二、本件上訴人即臺灣花蓮地方法院檢察署檢察官（下簡稱上訴
    人）不服原審判決，於99年9月17日合法提起上訴，形式上
    雖提出上訴書狀敘述上訴理由，其理由並略以：被告之行為
    造成被害人王俊傑受重傷害結果，被告既未與被害人家屬和
    解，且被害人家屬因此亦負擔沈重，原審科處被告有期徒刑
    5月，又宣告緩刑，似有過輕，至緩刑條件固要求被告應給
    付王俊傑新台幣400萬元，惟被告履行上述條件之經濟能力
    ，現無何具體之擔保與保證，事屬未定之天，被告獲此寬典
    似難令被害人家屬折服云云。
三、惟查：觀諸原審判決理由四，就量刑部分除審酌被告並無前
    科、素行良好，因其過失之駕駛行為，造成被害人難以回復
    之重傷害，被告所涉過失程度外，並兼衡被告尚未與被害人
    達成和解等情（詳見原審判決第4頁第5行至第8行），顯已
    注意刑法第57條所定一切情狀妥適科刑。又判決理由五就宣
    告附負擔之緩刑部分，亦審酌被告於原審審理中所提出和解
    方案，未為告訴人所接受，然被告既願意分期賠償被害人損
    失，並非無賠償被害人之誠意，被害人若能獲賠部分損失，
    稍能彌補被害人病臥在床之花費及痛苦，及被告並無前科，
    素行尚稱良好，經此偵、審程序，及命其賠償被害人家屬4,
    000,000元，使生戒慎警惕之心，應無再犯之虞等情，且就
    被告上開應支付之金額，得為民事強制執行名義，無礙於被
    害人得依侵權行為損害賠償法則向被告提起民事訴訟求償之
    權利，另被告所受緩刑之宣告，違反上開原審所定負擔情節
    重大，足認原宣告之緩刑難收其預期效果，而有執行刑罰之
    必要者，亦得撤銷其宣告等節復均詳予敘明，經核並無不合
    。上訴人上開上訴意旨僅就原判決已審酌之事項再事爭執，
    並未提出新事證，指摘或表明第一審量刑或所宣告附負擔之
    緩刑有何採證認事，足以影響判決本旨之不當或違法，而構
    成應予撤銷之具體事由。故依前開最高法院判決意旨，上訴
    人前揭上訴理由自非屬得上訴第二審之具體理由。從而，揆
    諸上開說明，本件上訴不合法律上之程式，且無從命補正，
    應予駁回，並不經言詞辯論為之。
三、依刑事訴訟法第367條前段、第372條，判決如主文。
中    華    民    國    99    年    10    月    18    日
                  刑事庭審判長法  官 謝志揚
                              法  官 李水源
                              法  官 許仕楓
以上正本證明與原本無異。
本件不得上訴。
中    華    民    國    99    年    10    月    19    日
                              書記官 李德霞

司法院資訊處製作；財團法人民間司法改革基金會備份。
